# 陈版主及各位大侠，合同里面的融资费用

提问人：lxch119 时间：2017-11-14 22:37:53
A公司做EPC总承包，承包B公司的总承包项目，合同约定：
1 ，项目总造价 8 亿元，首付20%预付款，剩余80%工程款分 6 年等额支付； 2.另外支付 2 亿元的利息，随着80%的工程款分次等额支付。 3.工期两年。 请问： 2 亿元的利息部分，应该如何确认收入？
我的理解： 项目完工时，按照应收债权的金额，计算内部报酬率，采用实际利率法分期确认收入。 随着工程款的不断回收，前期的确认的利息收入多，后面确认的利息少。
请陈版及各位高人指正。

回答人：chenyiwei
基本可以这样理解。该IRR是使得未来收款期间应收的80%款项和利息的折现值（折现到工程完工日）等于累计确认的建造合同收入金额的折现率。